【裁判字號】    99,訴,1555
【裁判日期】    990903
【裁判案由】    妨害風化
【裁判全文】
臺灣臺中地方法院刑事判決          99年度訴字第1555號
公  訴  人  臺灣臺中地方法院檢察署檢察官
被      告  甲○○
上列被告因妨害風化案件，經檢察官提起公訴（99年度偵字第71
46號），本院判決如下：
    主  文
甲○○意圖使女子與他人為性交之行為，而容留以營利，累犯，
處有期徒刑柒月，扣案之門號00000000000號手機壹支（含SIM
卡壹張）、未開封之保險套拾枚、帳單肆紙、監視鏡頭壹個、監
視主機螢幕壹台、名片肆張及新台幣捌佰元，均沒收。
    事  實
一、甲○○素行不佳，前曾於民國（下同）96年間觸犯妨害風化
    罪，經本院以96年度中簡字第1792號判決判處有期徒刑3月
    ，經減刑後為有期徒刑1月又15日確定，甫於96年10月18日
    易科罰金執行完畢。詎仍不知悔改，甲○○竟猶基於意圖使
    女子與他人為性交行為以營利之犯意，於99年3月8日晚上19
    時許，媒介、容留應召女郎劉冠玟與嫖客丙○○，在臺中市
    ○○路766巷1號其所承租住處之房間內，進行俗稱「全套」
    之性交易（即由男子以陰莖插入女子陰道內抽動至射精為止
    ），並向丙○○收取費用新臺幣（下同）2800元，甲○○隨
    將2000元交與劉冠玟作為性交易之代價後，另抽取800元之
    佣金。嗣於同日晚上19時30分許，劉冠玟與丙○○在前開住
    處房間進行性交易（劉冠玟與丙○○在前開住處房間浴室內
    一起沐浴，並先行口交完成，再於臥床上進行「全套」之性
    交易）之際，為警查獲，並當場扣得甲○○所有供聯絡應召
    女郎及嫖客所用之門號00000000000號手機1支（含SIM卡1
    張）、未開封之保險套10枚、帳單4紙、監視鏡頭1個、監視
    主機螢幕1台、名片4張及前開淫資現金800元。
二、案經臺中市警察局第二分局報請臺灣臺中地方法院檢察署檢
    察官偵查起訴。
    理  由
一、按被告以外之人於偵查中向檢察官所為陳述，除顯有不可信
    之情況者外，得為證據，同法第159條之1第2項亦有明定。
    偵查中對被告以外之人（包括證人、鑑定人、告訴人、被害
    人及共同被告等）所為之偵查筆錄，或被告以外之人向檢察
    官所提之書面陳述，性質上均屬傳聞證據。惟現階段刑事訴
    訟法規定檢察官代表國家偵查犯罪、實施公訴，依法其有訊
    問被告、證人及鑑定人之權，證人、鑑定人且須具結，而實
    務運作時，檢察官偵查中向被告以外之人所取得之陳述，原
    則上均能遵守法律規定，不致違法取供，其可信度極高，職
    是，被告以外之人前於偵查中已具結而為證述，除反對該項
    供述得具有證據能力之一方，已釋明「顯有不可信之情況」
    之理由外，不宜以該證人未能於審判中接受他造之反對詰問
    為由，即遽指該證人於偵查中之陳述不具證據能力。而所為
    「不可信之情況」，由法院審酌被告以外之人於陳述時之外
    在環境及情況而為判斷。而被告以外之人於偵查時，是否與
    被告對質，與其陳述時之外在環境並無必然之關聯，自不得
    以偵查中未經被告詰問，逕認該陳述無證據能力。至該等陳
    述與事實是否相符，要屬證據證明力之問題，與證據能力之
    有無，不容混淆（最高法院九十四年度臺上字第七一三二號
    判決、九十五年度臺上字第一五八五號判決參照）。又按檢
    察事務官依法有調查犯罪及蒐集證據與詢問告訴人、被告、
    證人或鑑定人之權限；司法警察（官）依法亦具有調查犯罪
    嫌疑人犯罪情形及蒐集證據等職權，若其等所作之筆錄毫無
    例外的全無證據能力，當非所宜。再者，如上開陳述，係在
    可信之特別情況下所為，且為證明犯罪事實所必要，而於審
    判程序中發生事實上無法直接審理之原因時，若仍不承認該
    陳述之證據適格，即有未洽，為補救實務上採納傳聞法則可
    能發生之蒐證困難問題，自以使上開陳述取得證據能力，始
    符實體真實發見之訴訟目的，刑事訴訟法第159條之2亦定有
    明文。又該條所謂「具有較可信之特別情況」，係指證人於
    司法警察調查中所為之陳述，與審判中不符，而其先前之陳
    述，從客觀上之環境或條件等情況加以觀察，有足以取代審
    判中交互詰問之可信性保證者而言。證人所為之先前陳述，
    相較於審判中之陳述，是否具有更可信之特別情況，應依其
    陳述時外部之客觀情況；而所謂「顯有不可信」、「相對特
    別可信性」、「絕對特別可信性」，係指陳述是否出於供述
    者之真意、有無違法取供情事之信用性而言，故應就偵查或
    調查筆錄製作之原因、過程及其功能等加以觀察其信性，據
    以判斷該傳聞證據是否有顯不可信或有特別可信之情況而例
    外具有證據能力，並非對其陳述內容之證明力如何加以論斷
    ，二者層次不同，不容混淆（最高法院九十四年度臺上字第
    六二九號判決、九十四年度臺上字第七一三二號判決參照）
    。本件被告對於證人丁○○於警詢及偵查中、證人丙○○、
    乙○○分別於偵查中所為之證述，未曾提及有不法取供或釋
    明上開供述有顯不可信之情況，本院認為證人上開陳述，距
    案發日較近，當時記憶自較深刻，可立即反應所知，不致因
    時隔日久而遺忘案情；且較無來自被告或其他成員同庭在場
    之壓力而出於虛偽不實之指證，或事後串謀而故為迴護被告
    之機會，客觀上有可信之特別情況，且為證明犯罪事實所必
    要，並經本院於審理時當庭直接實施交互詰問而為合法之調
    查，依前述說明，其等分別於警詢及偵查中之證言自亦均具
    有證據能力。
二、訊據被告甲○○固對於上揭應召女郎劉冠玟是其打電話所叫
    來，其是打電話給應召站叫應召小姐劉冠玟過來。本案是約
    定色情性交易費用是2800元，如果交易完成其可以抽得800
    元之佣金，餘額2000元就歸應召女子所有，而扣案之物品均
    是其所有等之事實坦承不諱，然矢口否認有何前揭之妨害風
    化犯行，辯稱：案發當天之嫖客丙○○是跟警察配合的，應
    召小姐丁○○應召而來進去沒有2、3分鐘，應召小姐看到該
    嫖客一直在打電話，應召小姐就走了，所以嫖客進去之後僅
    有2、3分鐘，不可能跟應召女郎劉冠玟為性交，而性交易代
    價伊並沒有收到，是在警局警詢時，警察將錢拿給伊。對於
    警詢時伊供述有本案犯行，但警察並沒有刑求。而伊在檢察
    官偵訊時亦有承認本案犯行，那是檢察官比較大聲，但是檢
    察官亦未刑求。那是伊以為檢察官詢問每次如果媒介性交可
    以賺取多少錢？伊說1次可以賺取800元，但是本案並沒有完
    成色情性交易。伊雖供述本案嫖客丙○○跟警察是配合的，
    但此部分伊並沒有證據可以證明。扣案保險套是之前做留下
    來的，而帳單也是以前的，伊從上次出事到現在迄今都沒有
    媒介性交營利。伊不知道為何警詢時應召小姐及該嫖客為何
    會這樣陳述，伊等全部都是配合警察云云。惟查上揭事實，
    業據被告甲○○於警詢（見台中市警察局第2分局中分2偵字
    第0990006193號刑事偵查卷宗第8至9頁）及偵查（見台灣台
    中地方法院檢察署99年度偵字第7146號卷第4、5頁）中直承
    在卷，並經證人丁○○於警詢及偵查中、證人丙○○、乙○○分別於偵查中證述綦詳在卷，互核所供情節相符，復經本
    院傳喚到庭經實施交互詰問結果，其等證詞均相符合。另經
    本院調取99年度聲搜字第953號卷參辦，經核亦無被告所辯
    稱之本案係警察以釣魚之辦案方式所查獲之情形。此外，並
    有扣案如事實欄所載之物及扣押物品目錄表、現場圖、查獲
    現場照片4紙、臺灣臺中地方法院檢察署96年度偵字第2191
    號聲請簡易判決處刑書、本院96年度中簡字第1792號刑事簡
    易判決各1份（用以證明被告甲○○前因妨害風化案件，經
    該署檢察官聲請簡易判決處刑後經本院判處罪刑確定在案之
    事實）在卷足資佐證。是綜據上述，被告甲○○嗣雖於偵查
    及本院審理中翻異前供空言否認，所辯無非臨訟畏罪飾卸之
    詞，要無足採，事證已臻明確，被告甲○○犯行洵堪認定。
三、核被告甲○○所為，係犯刑法第231條第1項之意圖使女子與
    他人為性交行為而容留以營利罪。被告媒介後進而容留，媒
    介行為應為容留行為所吸收，不另論罪（最高法院78年度台
    上字第2186號判決參照）。被告甲○○前曾於96年間觸犯妨
    害風化罪，經本院以96年度中簡字第1792號判決判處有期徒
    刑2月，經減刑後，甫於96年10月18日易科罰金執行完畢，
    此有台灣台中地方法院檢察署刑案資料查註紀錄表1份在卷
    可按，5年以內再故意犯本件有期徒刑以上之罪，為累犯，
    應依刑法第47條第1項規定加重其刑。爰審酌被告甲○○犯
    罪之動機、目的、手段、品行不佳，詳如前述，此有台灣台
    中地方法院檢察署刑案資料查註紀錄表1份在卷可按、所生
    危害及犯罪後猶飾詞狡賴犯行，毫無悔意，且之前犯罪後迄
    今仍未悔改，復栽贓員警等，其犯後態度極為不佳等一切情
    狀，量處如主文所示之刑，以資懲儆。扣案之門號0000000
    0000號手機1支（含SIM卡1張）、未開封之保險套10枚、帳
    單4紙、監視鏡頭1個、監視主機螢幕1台、名片4張均為被告
    甲○○供犯罪所用之物，且屬被告所有；另扣案之淫資現金
    800元則被告甲○○所有，且係其因本案犯罪所得之物，爰
    均依法併予宣告沒收之。
據上論斷，應依刑事訴訟法第二百九十九條第一項前段、刑法第
二百三十一條第一項、第四十七條第一項、第三十八條第一項第
二款、第三款、第三項前段、刑法施行法第一條之一第一項，判
決如主文。
中    華    民    國    99    年    9     月    3     日
                    刑事第八庭審判長法  官  許金樹
                                    法  官  劉國賓
                                    法  官  洪俊誠
以上正本證明與原本無異。
如不服本判決，應於判決收受送達後10日內向本院提出上訴狀，
上訴於臺灣高等法院臺中分院（並應敘述具體上訴理由及檢附繕
本）。上訴書狀如未敘述上訴理由，應於上訴期間屆滿後20日內
補提上訴理由書於本院（均須按他造當事人之人數附具繕本）「
切勿逕送上級法院」。
                                    書記官  蕭榮峰
中    華    民    國    99    年    9     月    3     日
附錄論罪科刑實體法條文：
刑法第231條：
意圖使男女與他人為性交或猥褻之行為，而引誘、容留或媒介以
營利者，處 5 年以下有期徒刑，得併科 10 萬元以下罰金。以
詐術犯之者，亦同。
公務員包庇他人犯前項之罪者，依前項之規定加重其刑至二分之
一。
刑法施行法第一之一條（95年06月14日修正）：
中華民國九十四年一月七日刑法修正施行後，刑法分則編所定罰
金之貨幣單位為新臺幣。
九十四年一月七日刑法修正時，刑法分則編未修正之條文定有罰
金者，自九十四年一月七日刑法修正施行後，就其所定數額提高
為三十倍。但七十二年六月二十六日至九十四年一月七日新增或
修正之條文，就其所定數額提高為三倍。

司法院資訊處製作；財團法人民間司法改革基金會備份。
